【裁判字號】    90,自,162
【裁判日期】    900629
【裁判案由】    侮辱
【裁判全文】
臺灣臺南地方法院刑事判決                            九十年度自字第一六二號
    自  訴  人  乙○○○
    被      告  丁○○○
右列被告因侮辱案件，經自訴人提起自訴，本院判決如左：
    主  文
丁○○○無罪。
    理  由
一、自訴意旨略以：緣被告丁○○○告訴自訴人乙○○○傷害之案件，於民國（下同
    ）八十九年七、八月間某日上午十一時許，在台南市○○路○段三○七號台灣台
    南地方法院第九法庭審訊後，被告竟於雙方步出法院門口之際，大聲以：「討客
    兄！」（台語）之字語公然辱罵自訴人，致自訴人名譽受損，因認被告涉有刑法
    第三百零九條第一項之公然侮辱罪嫌等情。
二、按犯罪事實應依證據認定之，無證據不得推定其犯罪事實；又不能證明被告犯罪
    者，即應諭知無罪之判決，刑事訴訟法第一百五十四條、第三百零一條第一項分
    別定有明文。
三、本件自訴人認被告涉有上開罪嫌，無非以上揭事實，業據自訴人指證明確，並經
    證人即其夫丙○○證述相符為其主要論據；訊據被告則堅決否認有何公然侮辱犯
    行，辯稱：伊不曾以前揭字語辱罵自訴人，且伊因傷害案件前往台南市○○路舊
    址之台灣台南地方法院第九法庭開庭時，尚有其子數人及台南縣警察局麻豆分局
    之警員戒護伊前往法院開庭審訊，但伊在審訊完畢至離開法院，從未有自訴人所
    指之行為等語。
四、按告訴人之告訴，係以使被告受刑事訴追為目的，是其陳述是否與事實相符，仍
    應調查其他證據以資審認，最高法院五十二年度台上字第一三００號著有判例。
    經查，右揭事實，固據自訴人指訴綦詳，而證人即其夫丙○○亦於本院審理時證
    稱：「八十九年六、七月間，我陪我太太到台南地方法院舊址開庭，開完庭後，
    走出法院建物門口，快到府前路時，走在前面的被告突然轉身罵我太太『討客兄
    』，也有罵了其他言語，但不記得罵什麼話了。」等語（見本院九十年五月二十
    二日訊問筆錄），惟查，自訴人所指被告於八十九年間告伊傷害之案件，經本院
    調閱自訴人前案記錄表後，應係指本院八十九年度南簡上字第一九八號刑事案件
    ，然查前開傷害案件，告訴人（即本案被告）係於八十九年八月二十二日具狀向
    台灣台南地方法院檢察署告訴自訴人於八十九年八月十三日之二次傷害犯行，隨
    後該署檢查事務官即於八十九年九月四日上午九時十五分召開第一次偵查庭，俟
    該署檢察官隨即以被告（即本案自訴人）犯行明確，向本院聲請簡易判決處刑（
    八十九年度偵字第一○五八九號），經本院新營簡易庭判處被告（即本案自訴人
    ）拘役五十日（八十九年度營簡字第三四三號），惟該案告訴人（即本案被告）
    不服前開判決，聲請檢察官為之提起上訴，經本院合議庭受理後，係由受命法官
    指定於八十九年十二月二十七日在第九法庭召開第一次準備期日，爾後雙方即不
    曾於準備程序到庭，迄至九十年四月二十五日雙方始再度到本院新址第十法庭進
    行審判程序等事實，業經本院調取本院前揭八十九年度南簡上字第一九八號刑事
    卷全卷核閱屬實，則由是觀之，自訴人與被告因傷害案件同赴本院舊址之第九法
    庭開庭接受審訊，係於八十九年十二月二十七日上午時分，並無自訴人及證人丙
    ○○所指彼等於八十九年七月間前往本院第九法庭開庭受訊之情事。次查，證人
    即台南縣警察局麻豆分局警員甲○○於本院審理時證稱：「（問：有無奉命保護
    丁○○○到法院開庭？）：：我陪他（即本案被告）來過一次而已，好像是八十
    九年十二月二十七日，我那次是與他二兒子同來，到了府前路上我坐上一輛車，
    被告另坐一輛車，我們才分手，沒有看到被告罵自訴人。」等語（見本院前揭訊
    問筆錄），則依證人甲○○前揭證述觀之，被告與自訴人因傷害案件一同前來本
    院第九法庭應訊後，迄至庭訊結束雙方各自離開法院之際，亦無自訴人所指稱之
    被告辱罵自訴人之情形存在，依此，自訴人指稱被告係於八十九年七、八月間某
    日，在本院第九法庭庭訊以後，才對伊辱罵云云，不僅其所述時間不符，亦無證
    據顯示被告該次庭訊後有何辱罵自訴人之犯行，則其前揭指訴，自難憑信。
五、綜上所述，參互印證，本件依調查所得證據尚不足以證明被告確有公然侮辱之犯
    行，此外復查無其他積極證據足資佐證，揆諸首開說明，犯罪尚屬不能證明，應
    為無罪之諭知。
據上論斷，應依刑事訴訟法第三百四十三條、第三百零一條第一項，判決如主文。
中      華      民      國    九十      年      六      月    二十九    日
                              臺灣臺南地方法院刑事第五庭
                                  法  官  林彥君
右正本證明與原本無異。
如不服本判決應於送達後十日內向本院提出上訴狀。
                                  書記官  黃傳鈞
中      華      民      國    九十      年      六      月    二十九    日


司法院資訊處製作；財團法人民間司法改革基金會備份。
